【裁判字號】    96,訴,777
【裁判日期】    970305
【裁判案由】    損害賠償
【裁判全文】
臺灣士林地方法院民事裁定  96年度訴字第777號
原      告  丙○○
訴訟代理人  蔡文玉律師
複代理人    甲○○
被      告  乙○○
上列當事人間請求損害賠償事件，經原告對被告提起附帶民事訴
訟，本院刑事庭以96年度附民字第27號刑事附帶民事訴訟裁定移
送本院民事庭審理，本院裁定如下：
    主  文
原告關於請求被告給付新臺幣壹佰萬元，及自起訴狀繕本送達翌
日起至清償日止，按年息百分之五計算之利息，暨該部分假執行
之聲請均駁回。
前項駁回部分之訴訟費用由原告負擔。
    理  由
一、按因犯罪而受損害之人，於刑事訴訟程序固得附帶提起民事
    訴訟，對於被告請求回復其損害，但其請求回復之損害，以
    被訴犯罪事實所生之損害為限，從而應以犯罪事實為附帶民
    事訴訟之原因事實，否則縱令得依其他事由，提起民事訴訟
    ，亦不得於刑事訴訟程序附帶為此請求，最高法院60年度臺
    上字第633 號判例可資參照。
二、本件原告在本院95年度簡上字第195 號恐嚇案件刑事訴訟程
    序中，提起附帶民事訴訟主張：兩造自民國94年3 月開始交
    往後，被告即不斷逼令原告向銀行借款供其花用，因此陸續
    交付新臺幣（下同）18萬元、20萬元、26萬元及36萬元。嗣
    原告因故欲與被告分手，而向被告要求還款未果，原告自得
    請求被告返還不法所得100 萬元云云，並就此部分之主張，
    聲明求為判決：(一)被告應給付原告100 萬元，及自起訴狀繕
    本送達翌日起至清償日止，按年息5 ％計算之利息。(二)原告
    願供擔保，請准宣告假執行。
三、原告所為上開起訴事件，雖經本院刑事庭裁定移送前來，惟
    查本院95年度簡上字第195 號恐嚇案件，由檢察官起訴及刑
    事法院審判所認定之被告犯罪事實，均係專指被告因原告執
    被告所簽發本票要求付款，而自95年3 月24日起至同年4 月
    7 日止，基於概括犯意，以行動電話傳輸簡訊加以恐嚇之行
    為而為論斷，此已經本院調取該刑事案卷查核無誤。即在該
    刑事訴訟程序中，被告被訴之犯罪事實，本不及於原告上開
    起訴所指之逼令供款行為，是核其所主張被告前情侵權行為
    事實，不僅非屬檢察官起訴範圍內之事實，且未經提起附帶
    民事訴訟之刑事案件判決認定為被告之犯罪行為，揆之首揭
    規定及判例意旨，應認非在得以刑事附帶民事訴訟請求之範
    圍，故其此部分之訴難認合法，應予駁回。至原告另主張因
    被告恐嚇行為而受精神上損害，訴請被告賠付100 萬元及利
    息部分，並該部分假執行之聲請，則由本院另行審理、判決
    ，附此敘明。
四、據上論結，依民事訴訟法第249 條第1 項第6 款、第95條、
    第78條、第87條第1 項裁定如主文。
中    華    民    國    97    年    3     月    5     日
                  民事第一庭  審判長法  官  黃小瑩
                                    法  官  馬傲霜
                                    法  官  蕭錫証
以上正本證明與原本無異。
如對本裁定抗告，應於裁定送達後10日內向本院提出抗告狀。
中    華    民    國    97    年    3     月    7     日
                                    書記官  林立原


司法院資訊處製作；財團法人民間司法改革基金會備份。
